# 同一控制下合并追溯前期比较报表

提问人：zjcxxqh 时间：2020-06-04 09:33:10
陈版，同一控制下合并对前期比较报表追溯调整的结果，是不是比较报表的资本公积会增加一块“合并日支付对价的金额”，然后合并当期，这个资本公积就不存在了？
如果是这样的，那比较报表增加的资本公积金额该如何理解呢？是没有支付对价但是获得了被合并方的一块权益吗？如果被合并方权益是正数还好理解，但是如果被合并方的权益是负数，即使没有支付对价，但是获得的却是一块负数权益，这个时候对合并方来说不是应该是亏的吗，为什么还是增加资本公积呢？有点没理解，请陈版解答

回答人：chenyiwei
在合并报表中，由于需恢复被合并方在合并日的留存收益，所以合并日之前各年末重述后的合并报表中所增加在资本公积只是相当于被合并方的实收资本、资本公积中按比例计算归属于合并方的这部分金额（作为股东对本主体资本性投入的一部分）。到合并日，按所支付或应支付的对价款冲减资本公积，视同对股东的一项分配处理。